臺灣高等法院臺中分院刑事裁定　
111年度聲字第1756號

聲  請  人  臺灣高等檢察署臺中檢察分署檢察官     
受  刑  人  胡蝶  




上列聲請人因受刑人數罪併罰有二裁判以上，聲請定其應執行之
刑（聲請案號：111年度執聲字第763號），本院裁定如下：
    主  文
胡蝶因犯如附表所示各罪所處之刑，應執行有期徒刑參年肆月。
    理  由
一、聲請意旨略以：受刑人胡蝶（下稱受刑人）因侵占數罪，先
    後經判決確定如附表。數罪中雖有刑法第50條第1項但書所
    列情形，惟受刑人已請求檢察官聲請定應執行刑，有臺灣臺
    中地方檢察署民國111年8月5日是否請求定應執行刑調查表
    足稽，應依刑法第50條第2項、第53條、第51條第5款規定，
    定其應執行之刑。爰依刑事訴訟法第477條第1項聲請裁定等
    語。　　　　
二、按刑法第2條第1項規定：「行為後法律有變更者，適用行為
    時之法律。但行為後之法律有利於行為人者，適用最有利於
    行為人之法律」。受刑人行為後，刑法第50條業經立法院於
    102年1月4日三讀通過，同月23日公布，並於同月25日施行
    。而修正前規定：「裁判確定前犯數罪者，併合處罰之」，
    修正後規定：「裁判確定前犯數罪者，併合處罰之。但有下
    列情形之一者，不在此限：得易科罰金之罪與不得易科罰
    金之罪。得易科罰金之罪與不得易服社會勞動之罪。得易
    服社會勞動之罪與不得易科罰金之罪。得易服社會勞動之
    罪與不得易服社會勞動之罪。前項但書情形，受刑人請求檢
    察官聲請定應執行刑者，依第51條規定定之」；修正後條文
    新增第1項不得併合處罰之四種態樣，並於第2項新增受刑人
    得就第1項不得併合處罰之情形，請求檢察官合併定刑；因
    修正後之規定對於原得易科罰金、或易服社會勞動之罪，仍
    維持其得以易科罰金、或易服社會勞動之方式執行其刑罰，
    與修正前數罪併罰中之一罪，雖依刑法規定得易科罰金，惟
    因與不得易科之他罪併合處罰結果而不得易科罰金時，原可
    易科部分所處之刑，自亦無庸為易科折算標準之記載相較，
    自以修正後之規定對受刑人較有利，況修正後之第2項另賦
    予受刑人仍得選擇對其最有利之方式，請求檢察官聲請定應
    執行刑，是新舊法比較結果，自應適用修正後刑法第50條規
    定，就受刑人所犯如附表所示各罪定其應執行刑。
三、數罪併罰，有二裁判以上者，依刑法第51條之規定，定其應
    執行之刑；而數罪併罰，宣告多數有期徒刑者，於各刑中之
    最長期以上，各刑合併之刑期以下，定其刑期，但不得逾30
    年，刑法第53條、第51條第5款分別定有明文。又法律上屬
    於自由裁量事項，尚非概無法律性之拘束，在法律上有其外
    部界限及內部界限，前者法律之具體規定，使法院得以具體
    選擇為適當裁判，此為自由裁量之外部界限；後者法院為自
    由裁量時，應考量法律之目的，法律秩序之理念所在，此為
    自由裁量之內部界限。法院為裁判時，二者均不得有所踰越
    。在數罪併罰而有二裁判以上，應定其應執行刑之案件，法
    院所為刑之酌定，固屬自由裁量事項，然對於法律之內、外
    部界限，仍均應受其拘束。　
四、經查，受刑人所犯如附表所示之罪，前經本院判處如附表所
    示之刑，均確定在案，有各該案件之判決書及臺灣高等法院
    被告前案紀錄表等在卷可憑。而受刑人所犯上開各罪，有刑
    法第50條第1項但書所列之不得併合處罰情事，惟經受刑人
    依刑法第50條第2項規定請求檢察官向本院聲請合併定應執
    行刑，此亦有111年8月5日之臺灣臺中地方檢察署刑法第50
    條第1項但書案件是否請求定應執行刑調查表影本在卷足憑
    ，本院審核認聲請為正當，應予准許。爰審酌受刑人所犯如
    附表所示之罪之刑期總合及內部界限、外部界限之範圍，及
    編號1至3共4罪均犯背信罪、編號4、5、7、8均犯業務侵占
    罪、編號6犯行使偽造私文書罪，各罪之犯罪時間介於95年7
    月間起至98年間，且背信罪、業務侵占罪及行使偽造私文書
    罪之犯罪類型、行為態樣、動機均不相同，責任非難重複之
    程度較低，並佐以編號1至3共4罪所（減）處之刑經定應執
    行刑為有期徒刑7月、編號4至5之罪所處之刑經定應執行刑
    為有期徒刑2年4月、編號6至8之罪所減處之刑曾經定應執行
    刑為有期徒刑9月，及法院未曾就附表所示各罪之全部或部
    分重複定其應執行刑，或對於前、後定應執行刑之同一宣告
    刑重複定刑，致行為人顯有因同一行為遭受雙重處罰之危險
    等情，爰定其應執行之刑如主文所示。另附表編號1至3共4
    罪定應執行有期徒刑7月部分，業經執行完畢，於本件執行
    時，應予扣抵，併此敘明。
五、依刑事訴訟法第477條第1項，刑法第2條第1項但書、第50條
    第2項、第53條、第51條第5款，裁定如主文。
中　　華　　民　　國　　111 　年　　9 　　月　　8 　　日
        　　刑事第六庭    審判長法　官  吳  進  發
　　　　　 　　　　　　　　　   法　官  許  冰  芬
 　　　　　　　　　　　　　　　 法　官  鍾  貴  堯     
　　　　　　　　　　　　　　　                      
以上正本證明與原本無異。     
如不服本裁定，得於收受送達後5日內向本院提出抗告書狀(須附
繕本)。因疫情而遲誤不變期間，得向法院聲請回復原狀。

                               書記官  何  佳  錡
　　　　　　　　　　　　　　　 
中　　華　　民　　國　　111 　年　　9 　　月　　8 　　日
附表：受刑人胡蝶定應執行刑案件一覽表
編           號  1 2 3 罪           名  背信 背信（共2罪） 背信 宣    告     刑  有期徒刑2月，減為有期徒刑1月 均處有期徒刑3月 有期徒刑4月 犯  罪  日   期  95年度（自95年7月間起） ①96年度 ②97年度  98年度 偵查(自訴)機關年  度  案  號  臺灣臺中地方檢察署99年度偵字第17157號 臺灣臺中地方檢察署99年度偵字第17157號 臺灣臺中地方檢察署99年度偵字第17157號 最後事實審 法        院 臺灣高等法院臺中分院 臺灣高等法院臺中分院 臺灣高等法院臺中分院  案        號 102年度上易字第286號 102年度上易字第286號 102年度上易字第286號  判 決  日 期 102年7月10日 102年7月10日 102年7月10日 確定判決 法        院 臺灣高等法院臺中分院 臺灣高等法院臺中分院 臺灣高等法院臺中分院  案        號 102年度上易字第286號 102年度上易字第286號 102年度上易字第286號  判決確定日期 102年7月10日 102年7月10日 102年7月10日 是否為得易科罰金或易服社會勞動之案件  得易科罰金、得易服社會勞動 均得易科罰金、得易服社會勞動 得易科罰金、得易服社會勞動 備            註  臺灣臺中地方檢察署102年度執字第8473號（編號1至3共4罪所(減)處之刑定刑7月，已於102年8月23日易科罰金執行完畢）   
編           號  4 5 6 罪           名  業務侵占 業務侵占 行使偽造私文書 宣    告     刑  有期徒刑1年10月 有期徒刑1年4月 有期徒刑8月，減為有期徒刑4月 犯  罪  日   期  96年12月18日 96年5月3日 95年8月10日 偵查(自訴)機關年  度  案  號  臺灣臺中地方檢察署106年度偵字第25766號 臺灣臺中地方檢察署106年度偵字第25766號 臺灣臺中地方檢察署106年度偵字第25766號 最後事實審 法        院 臺灣高等法院臺中分院 臺灣高等法院臺中分院 臺灣高等法院臺中分院  案        號 110年度上易字第637號 110年度上易字第637號 110年度上易字第637號  判 決  日 期 111年4月7日 111年4月7日 111年4月7日 確定判決 法        院 臺灣高等法院臺中分院 臺灣高等法院臺中分院 臺灣高等法院臺中分院  案        號 110年度上易字第637號 110年度上易字第637號 110年度上易字第637號  判決確定日期 111年4月7日  111年4月7日 111年5月3日 （得上訴） 是否為得易科罰金或易服社會勞動之案件  不得易科罰金、不得易服社會勞動 不得易科罰金、不得易服社會勞動 得易科罰金、得易服社會勞動 備            註  臺灣臺中地方檢察署111年度執字第7812號（編號4至5所處之刑定刑2年4月）  臺灣臺中地方檢察署111年度執字第7813號（編號6至8所減處之刑曾定刑9月） 
編           號  7 8 （以下空白） 罪           名  業務侵占 業務侵占  宣    告     刑  有期徒刑7月，減為有期徒刑3月又15日 有期徒刑1年，減為有期徒刑6月  犯  罪  日   期  95年11月21日 96年2月14日  偵查(自訴)機關年  度  案  號  臺灣臺中地方檢察署106年度偵字第25766號 臺灣臺中地方檢察署106年度偵字第25766號  最後事實審 法        院 臺灣高等法院臺中分院 臺灣高等法院臺中分院   案        號 110年度上易字第637號 110年度上易字第637號   判 決  日 期 111年4月7日 111年4月7日  確定判決 法        院 臺灣高等法院臺中分院 臺灣高等法院臺中分院   案        號 110年度上易字第637號 110年度上易字第637號   判決確定日期 111年4月7日 111年4月7日  是否為得易科罰金或易服社會勞動之案件  得易科罰金、得易服社會勞動 得易科罰金、得易服社會勞動  備            註  同編號6「備註」欄之記載。